【裁判字號】    88,易,3017
【裁判日期】    890317
【裁判案由】    傷害等
【裁判全文】
臺灣臺北地方法院刑事判決              八十八年度易字第三一七號
    公  訴  人  臺灣臺北地方法院檢察署檢察官
    被      告  甲○○
                乙○○
右列被告等因傷害等案件，經檢察官提起公訴（八十八年度偵字第六九四四、七三七
一號），本院判決如左：
    主      文
甲○○傷害人之身體，處有期徒刑伍月；如易科罰金以佰元折算壹日。
乙○○傷害人之身體，處有期徒刑月；如易科罰金以佰元折算壹日。
    事      實
甲○○、乙○○係朋友關係，於民國八十八年三月十一日凌晨二時許，在乙○○位於
台北市○○路○段三一三巷三一之三號四樓住處樓下，兩人因細故發生口角，甲○○
遂掌摑乙○○，並隨即將乙○○強押至其所駕駛車牌Ｍ八─二九八號營業小客車，駛
至台北市青年公園之停車格內，不准乙○○下車以妨害乙○○自由活動之權利。嗣因
雙方於車中發生拉扯，乙○○即反咬甲○○，致其受有左前臂撕裂傷，環形及五公分
瘀傷之傷害；後甲○○駕車至台北市○○路、西藏路口停車時，乙○○趁甲○○疏於
注意之際，跑至附近位於台北市○○路○段一七九之一號之統一超商西藏門市求救，
詎甲○○仍以強暴方法接續將乙○○自前開超商強拉車內，妨害乙○○自由活動之權
利，期間甲○○並出手毆打乙○○，致使乙○○受有右手臂及右手掌等處皮下瘀血之
傷害。案經甲○○、乙○○分別訴由台北市政府警察局中正第二分局移送台灣台北地
方法院檢察署檢察官偵查起訴。
    理      由
一、訊據被告等均矢口否認右揭犯行；甲○○辯稱：我沒妨害乙○○自由，他的傷根
    本不是我對他的傷害等語，乙○○辯稱：我會咬甲○○是出於自衛等語。惟查右
    揭事實分據告訴人乙○○、甲○○於警訊、偵訊、審訊時指訴綦詳，復經證人丙
    ○○於本院審訊中證稱：我看到乙○○跑進來要求我報警：：甲○○也跟進來
    ，乙○○跑到我背後，甲○○硬把她拉出去，我叫他們好好講，我擋在中間，後
    來我就離開櫃台，甲○○就把乙○○拉出店外：：等語；此外復有台北市立中興
    醫院甲種診斷證明書乙份，台灣大學附設醫院病歷乙份、診斷證明書乙份，而乙
    ○○亦無其他證據，足以證明其受不法侵害而出於防衛自己權利之行為，被告乙
    ○○、甲○○上揭卸責之詞均不足採信，犯行均堪認定。
二、核被告乙○○所為，係犯刑法第二百七十七條第一項之罪；甲○○所為，係犯刑
    法第三百零四條第一項後段之罪及同法第二百七十七條第一項之罪，兩罪間有方
    法結果之牽連關係，應依同法第五十五條後段牽連犯從一重處以傷害罪；爰審酌
    被告等犯罪之一切情狀，各量處如主文所示之刑，並各諭知易科罰金之折算標準
    ，以示懲儆。
據上論斷，應依刑事訴訟法第二百九十九條第一項前段，刑法第五十五條後段、第四
十一條、第二百七十七條第一項、第三百零四條第一項後段，罰金罰鍰提高標準條例
第一條前段、第二條判決如主文。
本案經檢察官劉雪惠到庭執行職務
中      華      民      國      八十九      年    四      月    十四    日
                                      臺灣臺北地方法院刑事第七庭
                                          法  官  范仁勳
右正本證明與原本無異。
如不服本判決，應於判決送達後十日內，向本院提出上訴狀。
                                          書記官  王黎輝
中      華      民      國      八十九      年    四      月    十七    日
附錄本案論罪科刑法條全文
刑法第二百七十七條第一項
一傷害人之身體或健康者，處三年以下有期徒刑，拘役或一千元以下罰金。
二犯前項之罪，因而致人於死者，處無期徒或七年以上有期徒刑，致重傷者，處三年
刑法第三百零四條第一項
一以強暴、脅迫使人行無義務之事或妨害人行使權利者，處三年以下有期徒刑、拘役
  或三百元以下罰金。
二前項之未遂犯罰之。


司法院資訊處製作；財團法人民間司法改革基金會備份。
